臺灣臺中地方法院民事判決　94年度訴字第674號
原　　　告　甲○○
被　　　告　乙○○
當事人間損害賠償事件，本院於94年12月1日言詞辯論終結，判
決如下：
    主    文
被告應給付原告新台幣伍萬伍仟元及自民國九十四年五月二十一
日起，至清償日止，按年息百分之五計算之利息。
原告其餘之訴駁回。
訴訟費用由被告負擔百分之八，餘由原告負擔。
本判決原告勝訴部分得假執行。
    事實及理由
一、程序方面：
    本件被告未於言詞辯論期日到場，核無民事訴訟法第三百八
    十六條各款所列情形，爰依原告之聲請，由其一造辯論而為
    判決。
二、本件原告起訴主張被告為訴外人美麗殿大樓社區管理會委員
    會（下稱美麗殿管委會）所僱用之社區幹事。美麗殿管委會
    將美麗殿大樓之電機、消防及門窗等設備出售予訴外人菁輝
    工程有限公司（下稱菁輝公司），並由菁輝公司負責該等設
    備拆除事宜。該公司僱用之工人張訓達於民國八十九年十月
    三十日上午十時許，經被告指示，拆除原告所有房屋之門窗
    ，且張訓達於拆除後，發現系爭房屋內尚有東西未搬走，即
    告知被告，惟被告未表示意見，亦未作任何防護措施，即行
    離去，致該屋內其所有物品遭竊一空，並被盜打色情電話。
    原告因此受有損害如下：鐵門二組約新台幣（下同）六萬元
    ）、門鎖四道（約一萬五千元）、ＳＨＡＲＰ投影放映機（
    約十五萬元）、ＤＶＤ（約二萬五千元）、冷氣機（約二萬
    一千元）、電冰箱（約二萬元）、音箱（含接收器、無線麥
    克風組）（約二萬五千元）、音頻幅調整器（約一萬元）、
    微波爐、電磁爐及冰冷熱飲水機（約二萬元）、洗衣機、衣
    服烘乾機（約二萬元）、電腦組及桌椅（約四萬元）、現金
    約一萬元、人民幣約四萬元、戒指及項鍊（約六萬元）、證
    件、證明、各項書籍二大箱（約四萬元），合計約七十二萬
    四千元。爰依民法第一百八十四條第一項前段規定，請求被
    告負損害賠償責任，並聲明：被告應給付原告七十二萬四千
    元及自起訴日起至清償日止，按週年利率百分之五計算之利
    息。被告經合法通知，未到庭或提出書狀，為任何聲明及陳
    述。
三、得心證之理由：
（一）本件原告主張：被告為訴外人美麗殿管委會所僱用之社區
      幹事，美麗殿管委會將美麗殿大樓之電機、消防及門窗等
      設備出售予訴外人菁輝公司，並由菁輝公司負責該等設備
      拆除事宜。該公司僱用之工人張訓達於八十九年十月三十
      日上午十時許，經被告指示，拆除原告所有房屋之門窗，
      且張訓達於拆除後，發現系爭房屋內尚有東西未搬走，即
      告知被告，惟被告未表示意見，亦未作任何防護措施，即
      行離去等情，業經原告提出本院九十二年度訴字第一九三
      一號民事判決一份為證，經本院依職權調閱台灣台中地方
      法院檢察署九十年度偵字第五五四一號、八六一七號偵查
      卷宗，被告於該偵查事件中，業已自承有錯誤指示而使張
      訓達誤毀原告大門之情事（參上開九十年度偵字第五五四
      一號卷第四十一頁反面），核與張訓達供述之情節相符（
      參九十年度偵字第五五四一號卷第四十頁反面、第四十一
      頁），並有大門受損照片二張，在卷可參（附於九十年度
      偵字第五五四一號卷第十二頁），原告主張被告有過失毀
      損原告大門之事實，應屬可採。又因故意或過失不法侵害
      他人之權利者，負損害賠償責任。民法第一百八十四條第
      一項前段定有明文。被告既過失毀損原告之大門（含鎖）
      ，原告請求被告負賠償之責，於法有據。另原告主張其受
      損之大門，修復費用鐵門二組須六萬元，門鎖四道須一萬
      五千元云云，然原告於本件未提出證明以證其實際損害額
      ，經本院調閱上開九十二年度訴字第一九三一號民事卷宗
      ，原告於該訴訟，向美麗殿管委會追償大門損害之修復費
      用，曾提出估價單一份在卷可參（附於該卷第九十三年九
      月二十一日陳報狀內），參諸該估價單，大門（含鎖）修
      復費用為五萬五千元，原告於本件訴訟起訴主張大門（含
      鎖）受損之金額為七萬五千元，顯屬過高，本院認應以該
      五萬五千元為原告實受之損失，較為可採，是原告請求被
      告賠償之金額應為五萬五千元，超過五萬五千元部分，則
      無理由。
（二）按當事人主張有利於己之事實者，就其事實有舉證之責任
      。民事訴訟法第二百七十七條前段定有明文。所謂舉證係
      指就爭訟事實提出足供法院對其所主張者為有利認定之證
      據而言，若無證據或其所舉證據，不能對其爭訟事實為相
      當之證明，自無從認定其主張為真正。經查：本件原告固
      主張其因大門之門鎖遭被告過失毀損，以致該屋內其所有
      物品遭竊一空，並被盜打色情電話。原告因此並受有如下
      損害：失竊ＳＨＡＲＰ投影放映機（約十五萬元）、ＤＶ
      Ｄ（約二萬五千元）、冷氣機（約二萬一千元）、電冰箱
      （約二萬元）、音箱（含接收器、無線麥克風組）（約二
      萬五千元）、音頻幅調整器（約一萬元）、微波爐、電磁
      爐及冰冷熱飲水機（約二萬元）、洗衣機、衣服烘乾機（
      約二萬元）、電腦組及桌椅（約四萬元）、現金約一萬元
      、人民幣約四萬元、戒指及項鍊（約六萬元）、證件、證
      明、各項書籍二大箱（約四萬元）等物品云云，惟查：原
      告就其大門遭毀之時，有置放前述物品於屋內之事實，未
      提出證據以資調查，經本院調閱前述九十二年度訴字第一
      九三一號民事卷宗，原告於該事件中就其有遭竊受損害之
      部分，固提出勞動基準雜誌收據二份、聲寶公司保證書一
      份、歌林公司保證書一份、國騰電化製品保證書一份、冷
      氣機使用說明一份、華源公司防爆器收據一份、上豪電子
      鍋、飲水機說明書各一份、西陵電話機使用說明一份、微
      波爐使用說明一份、烤箱說明書一份、選台器說明一份、
      烤麵包機使用說明書一份、來電顯示器使用說明手冊一份
      、面板控制按鈕分佈圖示一份，然上開勞動基準雜誌收據
      二份、防爆器收據一份，固足證原告曾向雜誌社有購書行
      為，及有向華源公司購置防爆器，惟該等書籍、防爆器，
      是否於大門遭損之時有置於前述建物內？且是否真受遭竊
      ？原告未提出積極證據以供查證，尚難遽採；又聲寶公司
      保證書一份、歌林公司保證書一份、國騰公司保證書，並
      未載記載原告為買受人，而冷氣機使用說明一份、上豪電
      子鍋、飲水機說明書各一份、西陵電話機使用說明一份、
      微波爐使用說明一份、烤箱說明書一份、選台器說明一份
      、烤麵包機使用說明書一份、來電顯示器使用說明手冊一
      份、面板控制按鈕分佈圖示一份等，則非屬購買收據，上
      開文書，均無法證明原告曾購買ＳＨＡＲＰ投影放映機、
      ＤＶＤ、冷氣機、電冰箱、音箱、音頻幅調整器、微波爐
      、電磁爐及冰冷熱飲水機、洗衣機、衣服烘乾機、電腦組
      及桌椅等物，並置於現場，而遭失竊之事實存在，至於原
      告主張其亦有失竊現金約一萬元、人民幣約四萬元、戒指
      及項鍊（約六萬元）、證件、證明等物云云，惟未提任何
      證據以資證明，亦難採信。是原告主張其有置ＳＨＡＲＰ
      投影放映機、ＤＶＤ、冷氣機、電冰箱、音箱（含接收器
      、無線麥克風組）、音頻幅調整器、微波爐、電磁爐及冰
      冷熱飲水機、洗衣機、衣服烘乾機、電腦組及桌椅、現金
      約一萬元、人民幣約四萬元、戒指及項鍊（約六萬元）、
      證件、證明、各項書籍二大箱（約四萬元）等物品在現場
      ，且因被告之過失而遭人竊取之事實，應無可採。原告請
      求被告賠償上開物品之損失，為無理由。
四、綜上，本件原告得請求被告賠付之損害為五萬五千元，原告
    請求被告賠償，於該數額之範圍內於法有據，逾此部分之請
    求，則屬無據。另按給付無確定期限者，債務人於債權人得
    請求給付時，經其催告而未為給付，自受催告時起，負遲延
    責任，其經債權人起訴而送達訴狀者，與催告有同一效力，
    民法第二百二十九條第二項定有明文。而遲延之債務，以支
    付金錢為標的者，債權人得請求依法定利率計算之遲延利息
    ；應負利息之債務，其利率未經約定，亦無法律可據者，週
    年利率為百分之五，亦為民法第二百三十三條第一項、第二
    百零三條所明定。本件被告於毀損原告大門後，未依法賠償
    ，被告應自起訴狀繕本送達翌日（即九十四年五月二十一日
    ）起，負給付遲延責任，原告主張被告應自起訴狀送達翌日
    起，給付法定遲延利息，於法有據，惟逾此部分之利息請求
    ，尚難准許。從而，原告本於前述侵權行為損害賠償請求權
    之法律關係，請求被告給付五萬五千元，及自九十四年五月
    二十一日起，至清償日止，按年息百分之五計算之利息，洵
    屬正當，應予准許，惟逾此範圍之請求，於法無據，應予駁
    回。
五、本件原告勝訴部分，所命被告應為給付之部分為五萬五千元
    ，並未逾五十萬元，爰依職權宣告假執行。
六、本件事証已臻明確，兩造其餘攻擊防禦方法及舉証，均已無
    礙於本院上開審認，故本院自毋庸逐一論駁，附此敘明。
七、訴訟費用負擔及假執行宣告之依據：依民事訴訟法第七十九
    條，第三百八十九條第一項第五款，判決如主文。
中　　華　　民　　國　　94　　年　　12　　月　　23　　日
                  民事第二庭    法  官  涂秀玲
正本係照原本作成。
如對本判決上訴，須於判決送達後20日內向本院提出上訴狀。
中　　華　　民　　國　　94　　年　　12　　月　　23　　日
                                書記官
